臺灣高等法院刑事判決
109年度上易字第350號
上  訴  人  
即  被  告  邱瑞國


上列上訴人因竊盜案件，不服臺灣新竹地方法院108年度易字第1
020號，中華民國109年1月8日第一審判決（聲請簡易判決處刑案
號：臺灣新竹地方檢察署108年度偵字第10639、10640號），提
起上訴，本院判決如下：
    主  文
上訴駁回。               
    事實及理由
一、經本院審理結果，認第一審以上訴人即被告邱瑞國犯刑法第
    320條第1項之竊盜罪，累犯，判處有期徒刑4月，並諭知易
    科罰金折算之標準為新臺幣1,000元折算1日；又犯刑法第32
    1條第1項第2款之踰越牆垣竊盜罪，累犯，判處有期徒刑7月
    ，認事用法及量刑均無不當，應予維持，並引用第一審判決
    書記載之犯罪事實、證據及理由（如附件）。
二、被告上訴意旨略以：認為原審判決結果量刑失當，審理階段
    未給予充分陳述答辯機會，且其因不嫻熟法律程序，以致辯
    論終結前未聲明異議，並非無異議云云。
三、惟查：按量刑之輕重，屬於為裁判之法院得依職權自由裁量
    之事項，苟其量刑已以行為人之責任為基礎，並斟酌刑法第
    57條所列一切情狀，在法定刑度內，酌量科刑，如無偏執一
    端，致明顯輕重失衡情形，不得遽指為不當或違法。查原審
    斟酌被告前科與司法院釋字第775號之解釋意旨，以被告構
    成累犯之前罪為竊盜罪，其於前罪執行完畢後，卻仍未能戒
    慎其行，故意再犯同質性之本案2次竊盜罪，顯見其未因前
    案徒刑之執行產生警惕作用，足認其具有特別惡性，且對刑
    罰之反應力薄弱，而本案適用累犯規定予以加重其刑，亦無
    其所受刑罰超過所應負擔罪責而致其人身自由因此遭受過苛
    之侵害情事，故認應依刑法第47條第1項規定，各加重其刑
    。並審酌被告前已有多次竊盜前科紀錄，有本院被告前案紀
    錄表附卷可參，素行不佳，被告不思以正當途徑獲取所需，
    為貪圖一己之私利，恣意竊取他人財物，缺乏尊重他人財產
    權之觀念，對於社會治安危害非輕，復衡酌被告所竊取財物
    之價值、該等財物事後均未尋獲，被告亦未與告訴人等達成
    和解賠償損害，告訴人等之損失未獲彌補，兼衡被告犯後坦
    認犯行，態度尚佳，暨被告自陳為國中畢業之智識程度、從
    事園藝臨時工、與胞弟同住、父母均已過世、家中經濟狀況
    勉持之生活狀況（見原審卷第157頁）等一切情狀，為其量
    刑之基礎，已敘明審酌刑法第57條所列事項之理由，所為量
    刑既未逾越法定刑度，亦未濫用裁量權限，與被告之罪責相
    當，並無量刑失衡顯然過重情形，被告辯稱原審判決結果量
    刑失當，亦無理由。從而，被告以前詞指摘原判決不當，為
    無理由，應予駁回。
四、被告經本院合法傳喚，無正當理由未到庭，爰不待其陳述，
    逕行判決。 
五、據上論結，應依刑事訴訟法第373條、第368條、第371條，
    判決如主文。
本案經檢察官黃依琳聲請簡易判決處刑，檢察官陳孟黎到庭執行
職務。
中　　華　　民　　國　 109　　年　　4 　　月　　29　　日
                  刑事第十三庭  審判長法　官  王國棟
                                      法　官  呂煜仁
                                      法　官  許永煌
以上正本證明與原本無異。
不得上訴。
                                      書記官  郭侑靜
中　　華　　民　　國　　109 　年　　4 　　月　　29　　日
附錄：本案論罪科刑法條全文
中華民國刑法第320條
意圖為自己或第三人不法之所有，而竊取他人之動產者，為竊盜
罪，處5年以下有期徒刑、拘役或50萬元以下罰金。
意圖為自己或第三人不法之利益，而竊佔他人之不動產者，依前
項之規定處斷。
前二項之未遂犯罰之。
中華民國刑法第321條
犯前條第1項、第2項之罪而有下列情形之一者，處6月以上5年以
下有期徒刑，得併科50萬元以下罰金：
一、侵入住宅或有人居住之建築物、船艦或隱匿其內而犯之。
二、毀越門窗、牆垣或其他安全設備而犯之。
三、攜帶兇器而犯之。
四、結夥三人以上而犯之。
五、乘火災、水災或其他災害之際而犯之。
六、在車站、港埠、航空站或其他供水、陸、空公眾運輸之舟、
    車、航空機內而犯之。
前項之未遂犯罰之。
附件：
臺灣新竹地方法院刑事判決　　　　　　 108年度易字第1020號
聲　請　人　臺灣新竹地方檢察署檢察官
被　　　告　邱瑞國　男　民國00年00月00日生
                    身分證統一編號：Z000000000號
                    住新竹縣○○鎮○○里○○街○號
上列被告因竊盜案件，經檢察官聲請簡易判決處刑（108年度偵
字第10639、10640號），本院認不宜以簡易判決處刑，改依通常
程序審理，判決如下：
    主    文
邱瑞國犯竊盜罪，累犯，處有期徒刑肆月，如易科罰金，以新臺
幣壹仟元折算壹日，未扣案之犯罪所得鐵捲門壹具、燈架捌拾具
、鐵架貳個、白鐵架貳個，均沒收之，於全部或一部不能沒收或
不宜執行沒收時，追徵其價額。又犯踰越牆垣竊盜罪，累犯，處
有期徒刑柒月，未扣案之犯罪所得割草機壹臺，沒收之，於全部
或一部不能沒收或不宜執行沒收時，追徵其價額。
    犯罪事實
一、（一）邱瑞國意圖為自己不法之所有，基於竊盜之犯意，於
    民國108年8月20日上午11時40分許，騎乘車牌號碼000-000
    號普通重型機車，至新竹縣關西鎮竹28線3.5公里處旁工寮
    ，徒手竊取莊添寶所有放置於倉庫內之鐵捲門1具、燈架1批
    （約80具）、鐵架2個、白鐵架2個等物品（共計價值新臺幣
    〈下同〉3萬元），得手後以上開機車載運離去，並以約1,000
    元之價格變賣予桃園龍潭某資源回收場換現。嗣因當地里長
    吳成崇目睹邱瑞國行竊過程，乃通知莊添寶報警處理，經警
    調閱監視器錄影畫面，而循線查悉上情。（二）邱瑞國另意
    圖為自己不法之所有，基於踰越牆垣竊盜之犯意，於108年9
    月9日晚間7時53分許，以攀爬方式踰越牆垣進入新竹縣○○鎮
    ○○○路0號「小熊博物館」後方之停車場，徒手竊取周華文所
    管領放置於該處之割草機1臺（價值7,000元），得手後逃離
    現場，並以約1,000元之價格將該割草機變賣予流動攤販換
    現。嗣周華文發現遭竊後報警處理，經警調閱監視器錄影畫
    面，而循線查悉上情。
二、案經莊添寶、周華文訴由新竹縣政府警察局新埔分局報告臺
    灣新竹地方檢察署檢察官偵查後聲請簡易判決處刑。
    理    由
一、按被告以外之人於審判外之陳述，雖不符刑事訴訟法第159
    條之1至第159條之4之規定，而經當事人於審判程序同意作
    為證據，法院審酌該言詞陳述或書面陳述作成時之情況，認
    為適當者，亦得為證據；當事人、代理人或辯護人於法院調
    查證據時，知有第159條第1項不得為證據之情形，而未於言
    詞辯論終結前聲明異議者，視為有前項之同意，刑事訴訟法
    第159條之5定有明文。其立法意旨在於傳聞證據未經當事人
    之反對詰問予以核實，原則上先予排除。惟若當事人已放棄
    反對詰問權，於審判程序中表明同意該等傳聞證據可作為證
    據；或於言詞辯論終結前未聲明異議，基於尊重當事人對傳
    聞證據之處分權，及證據資料愈豐富，愈有助於真實發見之
    理念，且強化言詞辯論主義，使訴訟程序得以順暢進行，上
    開傳聞證據亦均具有證據能力。查本判決以下所引用具傳聞
    性質之證據資料，檢察官、被告邱瑞國於本院審判程序表示
    同意作為證據（見本院卷第154頁），並經本院依法踐行調
    查證據程序，檢察官、被告就前開證據之證據能力均未爭執
    ，於言詞辯論終結前亦未聲明異議，本院審酌前開證據資料
    作成或取得之狀況，並無違法取證或其他瑕疵，亦無顯不可
    信之情況，且與待證事實具有關連性，故認為適當而得作為
    證據，揆諸上開規定，應具有證據能力。
二、上揭犯罪事實，業據被告於警詢、偵查中及本院審理時均坦
    承不諱（見偵字10640號卷第4-6頁、偵字10639號卷第4-7頁
    、第84-85頁、本院卷第152-153、156-158頁），並據證人
    即告訴人莊添寶（見偵字10640號卷第7-8頁）、吳成崇（見
    偵字10640號卷第9-10頁）、周華文（見偵字10639號卷第8-
    10頁）於警詢中分別證述甚明，且有指認犯罪嫌疑人紀錄表
    （見偵字10640號卷第11-12頁）、土地所有權狀（見偵字10
    640號卷第14頁）、倉庫現場照片（見偵字10640號卷第15-1
    7頁）、道路監視器錄影畫面翻拍照片（見偵字10640號卷第
    18-23頁）、小熊博物館停車場現場照片（見偵字10639號卷
    第11-12頁）、停車場監視器錄影畫面翻拍照片、同型割草
    機照片（見偵字10639號卷第13頁）附卷可稽。足徵被告之
    任意性自白與事實相符，堪以採信。綜上，本案事證明確，
    被告上開犯行洵堪認定，應依法論科。
三、核被告就上揭犯罪事實一、（一）所為，係犯刑法第320條
    第1項之竊盜罪，就上揭犯罪事實一、（二）所為，係犯刑
    法第321條第1項第2款之踰越牆垣竊盜罪。聲請簡易判決處
    刑書就犯罪事實欄一、（二）部分，雖漏未敘及被告踰越牆
    垣之加重條件事實，然此部分與聲請簡易判決處刑書所載之
    犯罪事實具有事實上一罪關係，而為聲請簡易判決處刑效力
    所及，本院自應併予審理，且此業經本院於審理時告知被告
    ，尚無礙於其防禦權之行使。又聲請簡易判決處刑書就上揭
    犯罪事實一、（二）部分，雖記載所犯法條為刑法第320條
    第1項，惟業經公訴檢察官於本院審理時當庭更正所犯法條
    為刑法第321條第1項第2款（見本院卷第158頁），本院自無
    庸變更起訴法條。被告所犯上開2罪，犯意各別，行為不同
    ，應予分論併罰。又被告前於104年間，因竊盜案件，經本
    院以104年度竹北簡字第210號判處有期徒刑4月確定，於105
    年3月8日入監執行，至105年7月6日執行完畢，有臺灣高等
    法院被告前案紀錄表在卷可稽，其受徒刑之執行完畢後，5
    年以內故意再犯本案有期徒刑以上之罪，為累犯，依司法院
    大法官會議釋字第775號解釋意旨，本院衡酌被告構成累犯
    之前罪為竊盜罪，其於前罪執行完畢後，卻仍未能戒慎其行
    ，故意再犯同質性之本案2次竊盜罪，顯見其未因前案徒刑
    之執行產生警惕作用，足認其具有特別惡性，且對刑罰之反
    應力薄弱，而本案適用累犯規定予以加重其刑，亦無其所受
    刑罰超過所應負擔罪責而致其人身自由因此遭受過苛之侵害
    情事，故認應依刑法第47條第1項之規定，各加重其刑。爰
    以行為人之責任為基礎，審酌被告前已有多次竊盜前科紀錄
    ，有臺灣高等法院被告前案紀錄表附卷可參，素行不佳，被
    告不思以正當途徑獲取所需，為貪圖一己之私利，恣意竊取
    他人財物，缺乏尊重他人財產權之觀念，對於社會治安危害
    非輕，復衡酌被告所竊取財物之價值、該等財物事後均未尋
    獲，被告亦未與告訴人等達成和解賠償損害，告訴人等之損
    失未獲彌補，兼衡被告犯後坦認犯行，態度尚佳，暨被告自
    陳為國中畢業之智識程度、從事園藝臨時工、與胞弟同住、
    父母均已過世、家中經濟狀況勉持之生活狀況（見本院卷第
    157頁）等一切情狀，分別量處如主文所示之刑，並就有期
    徒刑4月部分諭知易科罰金之折算標準，以示懲儆。
四、按犯罪所得，屬於犯罪行為人者，沒收之；前二項之沒收，
    於全部或一部不能沒收或不宜執行沒收時，追徵其價額，刑
    法第38條之1第1項前段、第3項定有明文。查本件被告上揭
    犯罪事實一、（一）竊得之鐵捲門1具、燈架80具、鐵架2個
    、白鐵架2個（共計價值3萬元），上揭犯罪事實一、（二）
    竊得之割草機1臺（價值7,000元），被告供稱業經其變賣，
    均未扣案，是上開物品既屬於被告之犯罪所得，且未經實際
    合法發還被害人，自應依刑法第38條之1第1項前段、第3項
    規定，均予以宣告沒收，並於全部或一部不能沒收或不宜執
    行沒收時，追徵其價額。
據上論斷，應依刑事訴訟法第452條、第299條第1項前段，判決
如主文。
本案經檢察官黃依琳聲請簡易判決處刑，由檢察官劉得為到庭執
行職務。
中　　華　　民　　國　 109　　年　　1 　　月　　8 　　日
                  刑事第二庭  法　官　廖素琪
以上正本證明與原本無異。  
如不服本判決應於收受送達後10日內向本院提出上訴書狀，並應
敘述具體理由；其未敘述上訴理由者，應於上訴期間屆滿後20日
內向本院補提理由書（均須按他造當事人之人數附繕本）「切勿
逕送上級法院」。告訴人或被害人如對於本判決不服者，應具備
理由請求檢察官上訴，其上訴期間之計算係以檢察官收受判決正
本之日期為準。
中　　華　　民　　國　 109　　年　　1 　　月　　8 　　日
                              書記官  張慧儀
附錄論罪科刑法條：
中華民國刑法第320條
意圖為自己或第三人不法之所有，而竊取他人之動產者，為竊盜
罪，處5年以下有期徒刑、拘役或50萬元以下罰金。
意圖為自己或第三人不法之利益，而竊佔他人之不動產者，依前
項之規定處斷。
前二項之未遂犯罰之。
中華民國刑法第321條
犯前條第1項、第2項之罪而有下列情形之一者，處6月以上5年以
下有期徒刑，得併科50萬元以下罰金：
一、侵入住宅或有人居住之建築物、船艦或隱匿其內而犯之。
二、毀越門窗、牆垣或其他安全設備而犯之。
三、攜帶兇器而犯之。
四、結夥三人以上而犯之。
五、乘火災、水災或其他災害之際而犯之。
六、在車站、港埠、航空站或其他供水、陸、空公眾運輸之舟、
    車、航空機內而犯之。
前項之未遂犯罰之。